【裁判字號】    92,簡上,27
【裁判日期】    920325
【裁判案由】    毀損
【裁判全文】
臺灣嘉義地方法院刑事判決                          九十二年度簡上字第二七號
    上  訴  人
    即  被  告  乙○○
右上訴人因毀損案件，不服本院嘉義簡易庭九十二年度簡字第七八號，中華民國九十
二年一月十六日第一審刑事簡易判決（聲請簡易判決處刑案號：九十一年度偵字第八
一三一號）提起上訴，本院管轄之第二審合議庭判決如左：
    主  文
上訴駁回。
乙○○緩刑年。
    事  實
一、緣張佩蓁與甲○○○之子江本鑑有新台幣（下同）九十萬元之債務糾紛，於民國
    九十一年十一月六日凌晨一時十五分許，張佩蓁偕同乙○○前往江本鑑位於嘉義
    縣大林鎮三和里林子頭七號之住處，欲向江本鑑催討該九十萬元之債務，適江本
    鑑不在家，僅其母甲○○○在該住處，雙方因而發生爭執，乙○○於憤怒下，竟
    基於毀損他人之物犯意，以腳踢毀甲○○○住處房屋之大門及門窗玻璃，致不堪
    使用，足生損害於甲○○○。
二、案經甲○○○訴由嘉義縣警察局民雄分局報請臺灣嘉義地方法院檢察署檢察官偵
    查後聲請以簡易判決處刑。
    理  由
一、訊據被告即上訴人乙○○對於右揭事實於本院審理時坦承不諱，核與告訴人甲○
    ○○指述情節相符，復有現場照片四張在卷可稽，是本件事證明確，被告犯行堪
    予認定。
二、核被告所為，係犯刑法第三百五十四條之毀損罪。原審以被告犯行事證明確，適
    用刑法第三百五十四條、第四十一條第一項前段、罰金罰鍰提高標準條例第一條
    前段、第二條，並審酌被告因催討債務不遇，即出手毀損他人財物，依法判處被
    告拘役五十日，如易科罰金以三百元折算一日，其認事用法均無違誤，量刑亦甚
    妥適，上訴人上訴意旨略以：係因債務問題所引起，又被告已和告訴人達成和解
    ，並賠償新台幣三千元之修復費用，告訴人亦已原諒被告，希望從輕量刑等語，
    指摘原判決不當，求予撤銷改判，為無理由，應予駁回。惟本院另審酌被告於上
    訴後，業已與告訴人達成和解，並賠償損害而取得告訴人之諒解等情，此已據告
    訴人到庭陳述在卷，復衡以被告前未曾受有期徒刑以上刑之宣告，此有台灣高等
    法院被告全國前案紀錄表、刑案資料查註紀錄表各一份可稽，其因一時失慮，致
    罹刑典，事後已據其於審理中坦承犯行，並賠償損害，頗具悔意，經此刑之宣告
    後，應知警惕而無再犯之虞，本院因認暫不執行其刑為當，予以宣告緩刑三年，
    以啟自新。
據上論斷，應依刑事訴訟法第四百五十五條之一第一項、第三項、第三百六十八條、
刑法第七十四條第一款，判決如主文。
本案經檢察官郭志明到庭執行職務。
中      華      民      國    九十二    年      三      月     二十五   日
                                臺灣嘉義地方法院刑事第一庭
                                審判長  法  官  夏  金  郎
                                        法  官  盧  鳳  田
                                        法  官  李  文  輝
右正本證明與原本無異。
本件不得上訴。
中      華      民      國    九十二    年      三      月     二十五   日
                                        書記官  林  育  興


司法院資訊處製作；財團法人民間司法改革基金會備份。
